最高法院刑事判決　　　　　　　　　　　　　　　　八十八年度台上字第六七六號
　　上　訴　人　甲○○
右上訴人因違反麻醉藥品管理條例案件，不服台灣高等法院高雄分院中華民國八十六
年四月八日第二審判決（八十六年度上訴字第三八九號，起訴案號：台灣高雄地方法
院檢察署八十五年度偵字第四八一九號），提起上訴，本院判決如左：
    主  文
上訴駁回。
    理  由
按刑事訴訟法第三百七十七條規定，上訴於第三審法院，非以判決違背法令為理由，
不得為之。是提起第三審上訴，應以原判決違背法令為理由，係屬法定要件。如果上
訴理由狀並未依據卷內訴訟資料，具體指摘原判決不適用何種法則或如何適用不當，
或所指摘原判決違法情事，顯與法律規定得為第三審上訴理由之違法情形，不相適合
時，均應認其上訴為違背法律上之程式，予以駁回。又證據之取捨及證據之證明力如
何，由事實審法院自由判斷，此項自由判斷職權之行使，倘係基於吾人日常生活經驗
所得之定則者，即屬合於經驗法則。苟本於理則上當然之定則所為之論斷，即為合乎
論理法則，均不容任意指為判決違背法令。再認定犯罪事實所憑之證據，並不以直接
證據為限，間接證據亦包括在內。審理事實之法院，綜合卷內之直接、間接證據，本
於推理作用，於通常一般之人均不致有所懷疑，得確信其為真實之程度者，即非不得
據之為被告有罪之認定。原判決綜核同案被告邱志中、張德僕（均已判刑確定）之供
述，證人即承辦警員呂世賢之證述，參酌上訴人甲○○所供等相關證據，認定上訴人
所為，應成立行為時麻醉藥品管理條例第十三條之一第二項第一款之犯行，論處上訴
人共同非法販賣化學合成麻醉藥品罪刑（累犯），已詳其所憑之證據及認定之理由
，並逐一指駁、說明上訴人以新台幣（下同）一千元之代價，取得化學合成麻醉藥品
安非他命（下稱安非他命）二包後，囑張德僕持交邱志中安非他命一包，收取一千元
。是上訴人以二包一千元購買安非他命，而以一包一千元賣給邱志中圖利。從而上訴
人有與張德僕共同非法販賣安非他命予邱志中，應可認定。上訴人所為僅替邱志中調
貨，並未賺錢之辯解，無非卸責之詞，不足採信。邱志中、張德僕嗣後對上訴人有利
之證言，亦不足為上訴人有利之認定，綦詳。所為論斷，俱有卷存訴訟資料可供覆按
。從形式上觀察，尚無違背法令之情形存在。上訴意旨對原判決本乎證據所為事實認
定，究竟違背如何之經驗法則或論理法則，並未依據卷內訴訟資料具體予以指明，徒
憑自己之說詞，謂原判決有理由不備、矛盾，採證有違證據法則之違背法令云云。對
原審取捨證據與自由判斷證據證明力之職權合法行使，以及原判決已有說明之事項，
漫加爭辯，泛指其為違法，再為單純事實上之爭執，要非適法之第三審上訴理由。是
上訴意旨所指摘原判決違法情事，殊與法律規定得為第三審上訴理由之違法情形，不
相適合。衡以前開說明，其上訴為違背法律上之程式，應予駁回。
據上論結，應依刑事訴訟法第三百九十五條前段，判決如主文。
中      華      民      國    八十八    年      二      月     十一     日
                              最高法院刑事第七庭
                                  審判長法官  紀  俊  乾
                                        法官  楊  商  江
                                        法官  黃  正  興
                                        法官  林  永  茂
                                        法官  王  居  財
      右正本證明與原本無異
                                              書  記  官
中      華      民      國    八十八    年      二      月    二十二    日
